臺灣臺南地方法院刑事判決　　　　　　 100年度訴字第1298號
公　訴　人　臺灣臺南地方法院檢察署檢察官
被　　　告　丁淑莉
上列被告因違反毒品危害防制條例等案件，經檢察官提起公訴（
100 年度毒偵字第1560號），被告於準備程序中就被訴事實均為
有罪之陳述，經本院合議庭裁定改由受命法官獨任進行簡式審判
程序，並判決如下：
    主  文
丁淑莉犯施用第一級毒品罪，處有期徒刑陸月，如易科罰金，以
新台幣壹仟元折算壹日；又犯施用第二級毒品罪，處有期徒刑肆
月，如易科罰金，以新台幣壹仟元折算壹日。應執行有期徒刑玖
月，如易科罰金，以新台幣壹仟元折算壹日。
    事  實
一、丁淑莉前於民國95年間因施用毒品案件，經臺灣高雄地方法
    院裁定送觀察、勒戒後，認有繼續施用毒品之傾向，復經裁
    定令入戒治處所施以強制戒治，甫於96年6 月13日停止戒治
    釋放出所，並經臺灣高雄地方法院檢察署檢察官以96年度戒
    毒偵字第231 號為不起訴處分確定。猶不知悔改，復分別基
    於施用第一級毒品海洛因、第二級毒品甲基安非他命之犯意
    ：(一)於100年6月26日上午7 時許，在其位於臺南市○○區○
    ○街83巷16號底層之10居所內，將海洛因置於針筒內加水注
    射入人體之方式，施用第一級毒品海洛因1次；(二)另於100年
    6 月27日晚間11、12時左右，在上揭居所內，以玻璃球燒烤
    產生煙霧方式，施用第二級毒品甲基安非他命1 次。嗣因警
    方偵辦其友人蔡坤成涉嫌違反毒品危害防制條例案件，於10
    0年6月28日將丁淑莉帶回警局，丁淑莉在未被有偵查權之機
    關或公務員發覺其施用第一級毒品海洛因犯行前，主動向員
    警自首其施用第一級毒品海洛因之犯行，並接受裁判，嗣警
    方經其同意採集尿液檢體送驗結果，呈可待因、嗎啡、安非
    他命、甲基安非他命陽性反應，始悉上情。
二、案經臺南市政府警察局第四分局報請臺灣臺南地方法院檢察
    署檢察官偵查起訴。
    理  由
一、本件被告丁淑莉所犯毒品危害防制條例第10條第1 項施用第
    一級毒品罪、第2 項施用第二級毒品罪，均為死刑、無期徒
    刑、最輕本刑3 年以上有期徒刑以外之罪，亦非屬高等法院
    管轄之第一審案件，其於準備程序就前揭被訴事實為有罪之
    陳述，經依法告知簡式審判程序之旨，並聽取當事人之意見
    後，本院認無不得或不宜改依簡式審判程序進行之情形，爰
    依刑事訴訟法第273 條之1第1項規定，裁定本件由受命法官
    獨任進行簡式審判程序，合先敘明。
二、上揭事實，業據被告於本院審理中坦承不諱（本院卷第21頁
    ），而被告於上揭時、地為警查獲時所採集之尿液，經送請
    台灣檢驗科技股份有限公司檢驗結果確呈可待因、嗎啡、安
    非他命、甲基安非他命陽性反應，有該公司濫用藥物檢驗報
    告（警卷第4 頁）在卷可稽。此外復有尿液編號及年籍對照
    表（警卷第3 頁）附卷可按。是被告之自白，核與事實相符
    ，應堪採信。本案事證明確，被告上開施用第一級毒品海洛
    因、第二級毒品甲基安非他命之犯行，均堪以認定。
三、按海洛因、甲基安非他命分別係毒品危害防制條例第2條第2
    項第1款、第2款所規定之第一級、第二級毒品，不得持有、
    施用。查被告前因施用毒品案件，經送觀察、勒戒及強制戒
    治，甫於96年6 月13日停止戒治釋放出所，有臺灣高等法院
    被告前案紀錄表在卷可憑。是本案被告於上開觀察、勒戒及
    強制戒治執行完畢釋放5 年內再犯本件施用毒品之犯行，應
    依法論罪科刑。
四、核被告所為，分別係犯毒品危害防制條例第10條第1 項之施
    用第一級毒品罪、第2 項之施用第二級毒品罪。被告分別持
    有第一級毒品海洛因、第二級毒品甲基安非他命，進而施用
    之，其持有之低度行為均應為施用之高度行為所吸收，不另
    論罪。被告上開先後施用第一級、第二級毒品之犯行，犯意
    各別，行為殊異，應予分論併罰。又被告係在警方未發覺其
    施用第一級毒品海洛因前，即主動向警方自承有施用海洛因
    之犯行，並同意採尿，業據被告於警詢時供述在卷（見警卷
    第1 頁背面），被告此部分行為符合自首之要件，爰依刑法
    第62條前段規定減輕其刑。
五、爰審酌被告曾因施用毒品經觀察、勒戒及強制戒治執行完畢
    ，仍不知悔改而再犯本件施用毒品案件，顯見其戒毒意志不
    堅，本應嚴懲，惟念其犯後於警方發覺其施用第一級毒品海
    洛因之犯罪前，即主動自首該部分犯行，並接受裁判，及施
    用毒品之行為係戕害自己身心健康，尚未嚴重破壞社會秩序
    、侵害他人權益，及其於本院審理時坦承全部犯行，尚有悔
    意，兼衡其學歷高中畢業、家庭狀況小康（詳參警詢筆錄「
    受詢問人」欄所載）等一切情狀，分別量處如主文所示之刑
    ，及定其應執行刑如主文所示，併諭知如易科罰金之折算標
    準，以資懲儆。
據上論斷，應依刑事訴訟法第273 條之1 第1 項、第299 條第1
項前段，毒品危害防制條例第10條第1 項、第2 項，刑法第11條
前段、第41條第1 項前段、第8項、第51條第5款、第62條前段，
判決如主文。
本案經檢察官郭書鳴到庭執行職務
中    華    民    國   100    年    10    月    25    日
                    刑事第十一庭    法  官  曾仁勇
以上正本證明與原本無異。
如不服本判決，應於收受本判決後10日內，向本院提出上訴書狀
，並應敘述具體理由。其未敘述上訴理由者，應於上訴期間屆滿
後20日內向本院補提理由書狀（均須按他造當事人之人數附繕本
）「切勿逕送上級法院」。
                                    書記官  張宜柔
中    華    民    國   100    年    10    月    25    日
附錄所犯法條：
毒品危害防制條例第10條
施用第一級毒品者，處6 月以上5 年以下有期徒刑。
施用第二級毒品者，處3 年以下有期徒刑。